# 请教陈版主，内部交易存货跌价合并是否要抵销？

提问人：aa7338267 时间：2022-09-22 11:32:27
如子公司销售母公司某个产品 8 元，母公司对外销售 10 元，而子公司生产些产品的成本为 9 元，则子公司计提跌价 1 元（不考虑销售过程的税费），那在合并报表时此趺价是否应抵销？

回答人：chenyiwei
合并报表层面应确认收入 10 元，成本 9 元。由于合并报表层面的收入并未低于成本，即合并报表层面并未发生跌价，故子公司个别报表层面计提的跌价损失应在合并报表中抵销。
如果该子公司单独出具报告的，应关注其与母公司交易定价的公允性问题。